【裁判字號】    96,交聲,1774
【裁判日期】    970117
【裁判案由】    交管條例聲異
【裁判全文】
臺灣板橋地方法院交通事件裁定        96年度交聲字第1774號
原處分機關  交通部公路總局臺北區監理所
異  議  人  甲○○
即受處分人
上列異議人即受處分人因違反道路交通管理處罰條例案件，對於
交通部公路總局臺北區監理所於民國96年10月17日所為之北監營
裁字裁40-C00000000號處分，聲明異議，本院裁定如下：
    主  文
異議駁回。
    理  由
一、原處分意旨略以：異議人即受處分人甲○○於96年9 月8 日
    8 時30分許，騎乘邱佩君所有之車號RBD-357 號輕型機車，
    行經臺北縣樹林市○○路○段往保安二街口處，因有「駕車
    行經有燈光號誌管制之交岔路口闖紅燈」之違規事實，為警
    攔停以北縣警交字第C00000000 號舉發通知單當場舉發，嗣
    經原處分機關依道路交通管理處罰條例第53條第1 項、第63
    條第1 項第3 款（漏載第1 項第3 款）規定，裁處罰鍰新臺
    幣（下同）1,800 元，並記違規點數3 點。
二、聲明異議意旨略以：伊發現紅燈時，確實有剎停在該處等候
    如所附現場圖處，係員警在遠處如圖處，硬招手過去的
    ，非紅燈已亮起而硬闖過去，與事實不符，爰請求撤銷免罰
    云云。
三、按汽車駕駛人，行經有燈光號誌管制之交岔路口闖紅燈者，
    處1,800元以上5,400元以下罰鍰，並記違規點數3點，道路
    交通管理處罰條例第53條第1項、第63條第1項第3款分別定
    有明文。經查：
（一）本件異議人即受處分人甲○○固不否認於96年9 月8 日8
      時30分許，騎乘車號RBD-357 號輕型機車行經臺北縣樹林
      市○○路○段往保安二街口處之事實，惟以前詞置辯，到
      庭復辯稱：「我發現紅燈我有停下來，但是已經越過停止
      線，是當時的警員在我的前面招手叫我過去的。那邊是連
      續有三個很接近的燈號，第一個燈號我沒有注意，但是已
      經過了，到了第二個燈號，發現是紅燈停下來，但是已經
      超過了停止線」、「（問：你停的位置不是已經超越巷子
      口？）正好到巷口，沒有超過」云云。惟本案經舉發員警
      乙○○於本院訊問時到庭證稱：「當時第一個燈號確實是
      紅燈，是圖上百視達，第二個紅燈是給地下道左轉車輛看
      的燈號，第三個紅燈是閃紅燈，異議人當時已經超越法定
      紅燈停止線很長的距離，我才招手讓她停下來」、「一般
      我們以超越紅燈停止線5 到10公尺內為合理，異議人已經
      超越這個範圍，到達第二個紅燈，就是三角公園那個紅燈
      了，所以我才招手叫她過來」、「（問：異議人所停的位
      置是否超越巷子口？）已經超越了」等語綦詳（見本院97
      年1 月2 日訊問筆錄）。是雙方均不爭執異議人已超過第
      一個紅燈停止線之事實，惟異議人表示其剎停位置係正好
      到巷口，沒有超過云云。然證人前已明確證述異議人所停
      位置已超越巷子口，且其執行交通勤務，一般係以超越紅
      燈停止線5 到10公尺內為合理範圍，異議人當時已逾停止
      線很長之距離，其才會予以舉發等語。按交通員警執勤時
      ，有依其職務訓練在法定範圍內，判斷異議人當時之行為
      是否符合舉發要件之裁量權限，復參酌員警執行公務時，
      本身即受有行政懲處責任之監督，其到庭具結作證，更係
      以刑事責任擔保其證言之真實性，本件舉發員警既已到庭
      證述如上，且與異議人素不相識，彼此間亦無任何嫌隙，
      當不至甘冒涉犯偽證罪之風險，蓄意構陷異議人，從而，
      本院足認異議人之違規情節應係闖紅燈而非僅係越線停車
      。是異議人空言否認，顯係事後卸責之詞，尚難採信。
四、綜上所述，異議人確有於前揭時、地，駕車行經有燈光號誌
    管制之交岔路口闖紅燈之違規行為，原處分機關依道路交通
    管理處罰條例第53條第1 項、第63條第1 項第3 款，裁處異
    議人罰鍰1,800 元，並記違規點數3 點，於法尚無不合，本
    件異議為無理由，應予駁回。
據上論斷，應依道路交通案件處理辦法第19條裁定如主文。
中    華    民    國    97    年    1    月     17    日
                     交通法庭  法  官  李 君 豪
以上正本證明與原本無異。
如不服本裁定，應於裁定送達後五日內敘明抗告理由，向本院提
出抗告狀。
                               書記官 林 文 達
中    華    民    國    97    年    1     月    18    日


司法院資訊處製作；財團法人民間司法改革基金會備份。
